【裁判字號】    90,上易,377
【裁判日期】    900328
【裁判案由】    竊盜
【裁判全文】
臺灣高等法院刑事判決                              九十年度上易字第三七七號
    上  訴  人
    即  被  告  甲○○
右上訴人因竊盜案件，不服臺灣臺北地方法院八十九年度易字第二六四五號，中華民
國八十九年十二月二十一日第一審判決（起訴案號：臺灣臺北地方法院檢察署八十九
年度偵字第一九九五二號）提起上訴，本院判決如左：
    主  文
上訴駁回。
    事  實
一、甲○○前於民國七十八年一月二十三日因竊盜罪，經臺灣臺北地方法院判處有期
    徒刑四月，上訴後，經本院駁回上訴確定，七十八年十月十九日執行完畢；嗣於
    八十一年三月二十七日又因竊盜罪，經臺灣臺北地方法院判處有期徒刑六月，上
    訴後經本院駁回上訴，八十二年五月二十五日執行完畢；八十五年七月四日因詐
    欺及妨害公務等案件，經臺灣桃園地方法院判處應執行有期徒刑五月；八十五年
    八月二十二日又因竊盜罪，經臺灣臺北地方法院判處有期徒刑六月，嗣合併執行
    並於八十六年七月二十五日因縮短刑期假釋出監，假釋期間於八十六年八月十七
    日屆滿，且於假釋期間屆滿均未經撤銷假釋，以已執行論。詎其因失業無錢可供
    使用，竟不知悔改，又意圖為自己不法所有，於八十九年十月六日上午四時許，
    在台北市○○區○○路三軍總醫院加護病房，趁乙○○熟睡之際，徒手竊取乙○
    ○所有之皮包一個，內有現金新台幣（下同）三萬八千元、行動電話一支、汽機
    車駕照各一張、健保卡一張、合作金庫提款卡及信用卡各一張、國民身分證一張
    ，嗣於八十九年十月七日凌晨三時許，因拿乙○○的錢去喝酒，酒醉後被人報警
    送至台北市○○區○○路二段和平醫院時，為警查獲甲○○持有乙○○所有之皮
    包而悉上情。
二、案經台北市政府警察局中正第二分局移送台灣台北地方法院檢察署檢察官偵查起
    訴。
    理  由
一、右揭事實，除竊取行動電話外，迭據被告甲○○於警訊、檢察官偵查及於原審調
    查、審理時坦承竊不諱（偵查卷第五頁正反面、第十九頁正反面、原審卷第二二
    頁、第二三頁），被告另辯稱伊沒有看到行動電話云云，惟查，右揭事實，業據
    證人即被害人乙○○於本院訊問時（九十年二月十三日訊問筆錄）及警訊時指訴
    甚詳（偵查卷第七頁反面），並有乙○○立具之贓物認領保管收據附卷（偵查卷
    第九頁）可佐，且依被害人所述情節觀之，被害人所失竊之行動電話原係置放於
    皮包內，而被告又係趁被害人熟睡之際將皮包連同其內之財物一併竊走，衡情當
    無將行動電話單獨取出未加竊取之可能，足徵被告所辯，顯係卸責之詞，不足採
    信，本件事證明確，被告犯行堪以認定，應依法論科。
二、核被告甲○○所為，係犯刑法第三百二十條第一項之普通竊盜罪。查被告前曾於
    八十五年七月四日因詐欺及妨害公務案件，經臺灣桃園地方法院判處有期徒刑五
    月，復於八十五年八月二十二日因竊盜案件，經臺灣臺北地方法院判處有期徒刑
    六月，嗣上開兩案件合併定執行刑為十月，自八十五年十月二十三日起發監執行
    ，依執行指揮書之記載應於八十六年八月二十二日執行完畢，嗣於八十六年七月
    二十五日因縮短刑期假釋出監，假釋期間於八十六年八月十七日屆滿，且於假釋
    期間屆滿均未經撤銷假釋，以已執行論，有台灣高等法院檢察署刑案紀錄簡覆表
    一紙在卷足憑，其於受有期徒刑之執行完畢後五年以內，再犯本件有期徒刑以上
    之罪，係屬累犯，應依刑法第四十七條之規定加重其刑。
三、原審以被告之犯罪證據明確，援引刑法第三百二十條第一項、第四十七條，罰金
    罰鍰提高標準條例第一條前段等規定，審酌被告有多次竊盜前科，屢經法院判處
    罪刑確定並送執行仍未知悔悟，此次又因失業之故，缺錢花用，再為本次竊盜犯
    行，暨其所竊得財物價值、犯罪手段係於醫院趁人熟睡無防備能力之際而犯之、
    智識程度、對被害人所生損害、犯後尚能坦承部分犯行等一切情狀，量處有期徒
    刑八月。經核原審判決認事用法並無不合，量刑亦稱妥適。本件被告之上訴意旨
    陳稱原審未傳訊被害人乙○○到庭訊問，俾利被害人撤回告訴，原審程序自有疏
    失云云，惟經本院於民國九十年二月十三日同時傳喚被告甲○○及被害人乙○○
    二人到庭，被告無正當理由未到庭，而被害人則遠自臺東搭火車準時前來本院應
    訊，訊問被害人乙○○時，被害人並未提及撤回告訴之事，何況竊盜罪係非告訴
    乃論之罪，依刑事訴訟法第二百三十八條第一項之規定，並不得撤回告訴，縱告
    訴人有撤回告訴之表示，亦不生撤回之效力，本院並不受其拘束，亦不影響本院
    之論罪科刑，是以被告提起本件上訴，為無理由，應予駁回。
四、被告甲○○經合法傳喚，無正當理由不到庭，依刑事訴訟法第三百七十一條之規
    定，爰不待其陳述，逕行判決。
據上論斷，應依刑事訴訟法第三百七十一條、第三百六十八條，判決如主文。
本案經檢察官覃正祥到庭執行職務。
中      華      民      國      九十      年      三      月    二十八  日
                              台灣高等法院刑事第二庭
                                  審判長法  官  蔡  長  溪
                                        法  官  楊  貴  志
                                        法  官  林  俊  益
右正本證明與原本無異。
不得上訴。
                                        書記官  陳  明  琴
中     華     民     國      九十     年      三       月     二十八   日
附錄本案論罪科刑法條全文
刑法第三百二十條
意圖為自己或第三人不法之所有，而竊取他人之動產者，為竊盜罪，處五年以下有期
徒刑、拘役或五百元以下罰金。
意圖為自己或第三人不法之利益，而竊佔他人之不動產者，依前項之規定處斷。
前二項之未遂犯罰之。


司法院資訊處製作；財團法人民間司法改革基金會備份。
